臺灣高等法院刑事判決　　　　　　　　93年度上訴字第3510號
上　訴　人
即　被　告　乙○○
上列上訴人因違反廢棄物清理法等案件，不服臺灣桃園地方法院
91年度訴字第1129號，中華民國93年8 月31日第一審判決（起訴
案號：臺灣桃園地方法院檢察署90年度偵字第14471 號、91年度
偵字第8956號、91年度偵字第9258號），提起上訴，本院判決如
下：
    主  文
上訴駁回。
    事  實
一、乙○○前於民國（下同）八十八年間因違反麻醉藥品管理條
    例案件，經臺灣桃園地方法院於八十七年四月十日以八十六
    年度易字第三八六六號判決判處有期徒刑三月，而於八十七
    年五月十六日確定，並於八十八年十月三十日執行完畢。詎
    猶不知悔改，明知未向直轄市、縣（市）主管機關或中央主
    管機關委託之機關申請核發公民營廢棄物處理機構許可文件
    ，不得受託處理廢棄物之業務，竟仍與甲○○（另經檢察官
    為不起訴處分）共同基於處理廢棄物之犯意聯絡，由乙○○
    、甲○○以每車收費新臺幣（下同）五百元至二千元不等之
    價格，招徠不知情之謝在、莊祿佑等卡車司機，將自桃園
    縣中壢市青埔高鐵站工地、臺北市濱江砂石集散場等處，載
    運建物工程所拆除包含水泥塊、磚塊、木頭等建築廢棄物，
    運送至甲○○提供其使用（黃金福所有）而坐落桃園縣新屋
    鄉○○○○段下田心小段五一六、五一八之一等地號之土地
    上傾倒。乙○○並先後於同年六月二十日、同年月二十二日
    、同年月二十二日起，依序以日薪一萬二千元、一萬二千元
    及一千五百元之代價，僱用與其同具犯意聯絡亦未向直轄市
    、縣（市）主管機關或中央主管機關委託之機關申請核發公
    民營廢棄物處理機構許可文件之黃福禮、黃智福（此二人業
    經判處罪刑確定）及楊文雄（未據起訴）等人，由黃福禮本
    人及黃智福所僱請不知情之司機莊祿昱，分別駕駛挖土機協
    助卡車司機卸除建築廢棄物，再將建築廢棄物壓平於上開土
    地上（傾倒範圍如附圖所示之Ａ部分、面積為五一六平方公
    尺），楊文雄則負責清潔路面，並兼為現場負責人，而共同
    以上述方式從事處理建築廢棄物之業務。嗣乙○○於九十年
    七月九日十三時許，在桃園縣新屋鄉下田村一鄰三十之三號
    前，因與甲○○就收取傾倒費用之分配，發生口角，彼等各
    以傷害他人身體之犯意，出手毆打對方，致甲○○受有頭部
    挫傷、左側顳骨瘀腫及裂傷、左肘挫傷之傷害，乙○○則受
    有左側額頭部位撞擊傷並瘀青之傷害（乙○○傷害部分未據
    告訴），乙○○及黃福禮、黃智福始調出挖土機具而停止在
    上開土地處理廢棄物，惟經甲○○報警查獲，始悉上情。
二、案經甲○○訴由桃園縣政府警察局楊梅分局報請暨臺灣桃園
    地方法院檢察署檢察官主動檢舉偵查起訴。
    理  由
一、上訴人即被告乙○○經合法傳喚無正當理由不到庭，爰不待
    其陳述逕行判決，合先敘明。
二、上揭犯罪事實，業據上訴人即被告乙○○於警詢時、偵查中
    及原審法院審理中坦承不諱，並經告訴人甲○○指訴綦詳在
    卷，而同案被告黃福禮及黃智福於警詢時、偵查中及原審法
    院審理中亦供承有於上揭時地受被告乙○○僱用，分別駕駛
    或僱用司機莊祿昱駕駛挖土機協助卡車卸除建築廢棄物，並
    將建築廢棄物壓平等情，經核被告乙○○及同案被告黃福禮
    及黃智福所供情節互核大致相符，並經證人即桃園縣新屋鄉
    公所清潔隊隊員徐同治、葉佳省及卡車司機謝在、莊祿佑
    ，暨當地居民黃榮基分別於偵查中及原審法院審理中到庭證
    述明確在卷，且有系爭土地所有權狀影本二紙、桃園縣新屋
    鄉公所清潔隊執行廢棄物清理法查核工作紀錄表暨違反廢棄
    物清理法案件告發單影本各三份（九十年六月二十二日、同
    年月二十六日、同年月二十八日）、現場照片七張及告訴人
    甲○○受有上揭傷害之德安聯合診所出具之驗傷診斷書影本
    一紙在卷可稽。而查上開土地如附圖所示Ａ部分面積五一六
    平方公尺，確遭被告乙○○招徠不知情之卡車司機傾倒建築
    廢棄物乙節，業經檢察官至現場施以定點開挖確認無訛，復
    經原審法院會同地政事務所人員到場指界測量勘驗無誤，亦
    有勘驗筆錄二紙、桃園縣楊梅地政事務所土地複丈成果圖一
    份及現場照片二十一張在卷足憑，是被告乙○○上揭自白堪
    認與事實相符。至告訴人甲○○供承其將所使用之上揭土地
    提供予被告乙○○供人傾倒包含水泥、磚塊等建築廢棄物等
    語，且告訴人甲○○於九十年六月二十六日經桃園縣新屋鄉
    公所清潔隊隊員徐同治、葉佳省主動稽查並告發其「提供土
    地供他人傾倒回填事業廢棄物」時，並未為反對之意思表示
    ，反自承其係地主要回填等語，並在該次之桃園縣新屋鄉公
    所清潔隊執行廢棄物清理法查核工作紀錄表上簽名，此亦據
    證人徐同治、葉佳省二人於偵查中及原審法院審理中證述在
    卷，並有前揭桃園縣新屋鄉公所清潔隊執行廢棄物清理法查
    核工作紀錄表暨違反廢棄物清理法案件告發單乙份在卷可考
    ，況查本件傾倒建築廢棄土之土地面積達五一六平方公尺，
    而所有車輛進入上開土地，均需通過告訴人甲○○位於新屋
    鄉○○村○○○路○段一二三九號之住處大門，告訴人甲○
    ○若非事前同意被告乙○○等人於上揭土地上處理廢棄物，
    被告乙○○等人如何得自由進出該土地，並處理如此廣大面
    積之建築廢棄物，而告訴人甲○○又何以始終未為何反對之
    表示，是告訴人甲○○與被告乙○○等人間，就本件違反廢
    棄物清理法犯行顯具有犯意聯絡及行為分擔。綜上所述，事
    證明確，被告乙○○違反廢棄物清理法及傷害犯行，應堪認
    定。
三、查被告行為後，廢棄物清理法業於九十年十月二十四日修正
    全文，並自同日施行，其中有關未領有廢棄物處理許可文件
    ，從事廢棄物清除之罰則，由原列之第二十二條第二項第四
    款修正改列為第四十六條第一項第四款，並將罰金刑部分由
    原定之（銀元）一百萬元以下修正為新臺幣三百萬元，餘則
    無所更異，是就該罪之構成要件及刑罰並無何變更，自無新
    舊法有利或不利之適用比較問題，依刑法第二條第一項前段
    規定，自應適用裁判時即修正後廢棄物清理法第四十六條第
    一項第四款處斷，核被告乙○○未依規定領有廢棄物處理許
    可文件，從事廢棄物處理部分，所為係犯修正後廢棄物清理
    法第四十六條第一項第四款之未領有廢棄物清除許可文件，
    從事廢棄物處理罪；至公訴人認應適用修正前之廢棄物清理
    法第二十二條第二項第四款之規定，尚有誤會，附此敘明。
    而被告乙○○就傷害甲○○部分之所為，係犯刑法二百七十
    七條第一項之傷害罪。被告乙○○與黃福禮、黃智福、甲○
    ○及楊文雄間，就上開違反廢棄物法清理法犯行，具有犯罪
    聯絡及行為分擔，均為共同正犯。至甲○○就本件違反廢棄
    物清理法之犯行，雖據檢察官以九十年度偵字第一四四七一
    號、九十一年度偵字第九二五八號為不起訴處分，然並無拘
    束本院之效力，併予敘明。被告乙○○所犯上開違反廢棄物
    清理法及傷害二罪，犯意各別，罪名互殊，應予分論併罰。
    而查被告乙○○有事實欄所載前科判決及執行情形，有臺灣
    桃園地方法院檢察署刑案資料查註紀錄表及本院被告全國前
    案紀錄表各乙份在卷可參，其於受有期徒刑執行完畢後，五
    年之內再犯本件有期徒刑以上之罪，為累犯，應依刑法第四
    十七條規定，加重其刑。原審以被告乙○○上述犯行，事證
    明確，援引修正後廢棄物清理法第四十六條第一項第四款前
    段、刑法第十一條前段、第二條第一項前段、第二十八條、
    第二百七十七條第一項、第四十七條、第五十一條第五款及
    罰金罰鍰提高標準條例第一條前段之規定，並審酌被告乙○
    ○之素行，犯罪之動機、目的、手段，未依廢棄物清理法領
    得許可文件，即僱用黃福禮、黃智福共同從事廢棄物處理業
    務，違反主管機關為管理輔導公民營廢棄物處理機構所頒令
    之相關法令，所為對生態環境之影響非輕，其並因傾倒費用
    之分配與甲○○互毆，因此導致甲○○所受之傷勢，惟念其
    自九十年七月九日遭查獲後即未再處理建築廢棄物及犯罪後
    坦承犯行態度良好等一切情狀，分別就違反廢棄物清理法及
    傷害犯行，量處有期徒刑一年四月及三月，並定應執行有期
    徒刑一年五月，經核認事用法，並無違誤，被告乙○○雖具
    狀提起上訴，惟並未提出何上訴理由或到庭為何陳述，空言
    指摘原審判決不當，尚難認有理由，應予駁回。
據上論斷，應依刑事訴訟法第三百六十八條、第三百七十一條，
判決如主文。
本案經檢察官鄭富銘到庭執行職務。
中　　華　　民　　國　　94　　年　　4 　　月　　 1　  日
　　　　　　　　　臺灣高等法院刑事第八庭
                                審判長法　官　吳　敦
　　　　　　　　　　　　　　　　　    法　官  沈宜生
　　　　　　　 　 　　　　　　　　　　法　官  張傳栗
以上正本證明與原本無異。
傷害部分不得上訴。
其餘部分如不服本判決，應於收受送達後十日內向本院提出上訴
書狀，其未敘述上訴之理由者並得於提起上訴後十日內向本院補
提理由書（均須按他造當事人之人數附繕本）。
                                      書記官　秦慧榮
中　　華　　民　　國　　94　　年　　4 　　月　　4 　　日
附錄：本案論罪科刑法條全文
中華民國刑法第二百七十七條第一項：
傷害人之身體或健康者，處三年以下有期徒刑、拘役或一千元以
下罰金。
修正後廢棄物清理法第四十六條第一項：
有下列情形之一者，處一年以上五年以下有期徒刑，得併科新臺
幣三百萬元以下罰金：
一、任意棄置有害事業廢棄物。
二、事業負責人或相關人員未依本法規定之方式貯存、清除、處
    理或再利用廢棄物，致污染環境。
三、未經主管機關許可，提供土地回填、堆置廢棄物。
四、未依第四十一條第一項規定領有廢棄物清除、處理許可文件
    ，從事廢棄物貯存、清除、處理，或未依廢棄物清除、處理
    許可文件內容貯存、清除、處理廢棄物。
五、執行機關之人員委託未取得許可文件之業者，清除、處理一
    般廢棄物者；或明知受託人非法清除、處理而仍委託。
六、公民營廢棄物處理機構負責人或相關人員、或執行機關之人
    員未處理廢棄物，開具虛偽證明。
